【裁判字號】    97,易,1208
【裁判日期】    980121
【裁判案由】    詐欺
【裁判全文】
臺灣臺北地方法院刑事判決              97年度易字第1208號
公  訴  人  臺灣臺北地方法院檢察署檢察官
被      告  子○○
            辰○○
            Ｄ○○
            寅○○
                      2樓
上  一  人
選任辯護人  崔駿武律師
被      告  戊○○
            丑○○
            亥○○
            甲○○
上列被告等因詐欺案件，經檢察官提起公訴（97年度偵字第784
號、第1590號、第1591號、第1953號、第4292號），本院判決如
下：
    主  文
子○○共同意圖為自己不法之所有，以詐術使人將本人之物交付
，處有期徒刑壹年。扣案如附表三所示之物均沒收。
辰○○共同意圖為自己不法之所有，以詐術使人將本人之物交付
，累犯，處有期徒刑拾月。扣案如附表三所示之物均沒收。
Ｄ○○共同意圖為自己不法之所有，以詐術使人將本人之物交付
，處有期徒刑柒月。扣案如附表三所示之物均沒收。
寅○○共同意圖為自己不法之所有，以詐術使人將本人之物交付
，處有期徒刑肆月，如易科罰金，以新臺幣壹仟元折算壹日。扣
案如附表三所示之物均沒收。
戊○○共同意圖為自己不法之所有，以詐術使人將本人之物交付
，處有期徒刑伍月，如易科罰金，以新臺幣壹仟元折算壹日。扣
案如附表三所示之物均沒收。
丑○○共同意圖為自己不法之所有，以詐術使人將本人之物交付
，處有期徒刑陸月，如易科罰金，以新臺幣壹仟元折算壹日。扣
案如附表三所示之物均沒收。
亥○○、甲○○均無罪。
    事  實
一、子○○（綽號鴨鴨）、亥○○、丑○○、Ｄ○○分別為辰○○（綽號小春）之姑姑、母親、胞兄及男友（現已結婚），
    寅○○（綽號阿樂）、戊○○（綽號寶寶）均為辰○○之朋
    友。而辰○○（綽號小春）前曾因詐欺案件，經臺灣宜蘭地
    方法院以96年度易字第80號判處有期徒刑4 月確定，嗣經減
    刑後已於民國96年9 月6 日易科罰金執行完畢（構成累犯）
    。
二、辰○○、Ｄ○○明知子○○與大陸地區真實姓名年籍不詳綽
    號「安安」、「小如」等人均係某詐騙集團之成員，因貪圖
    不法報酬，透過在大陸之子○○居中介紹，竟與子○○、「
    安安」、「小如」等人所屬之詐騙集團成員（下稱大陸詐騙
    集團）共同基於意圖為自己不法所有之犯意聯絡，於96年9
    月下旬某日，由子○○自大陸地區將供轉接詐騙電話使用之
    行動電話節費器（雙模機）等電信設備，郵寄至宜蘭縣羅東
    火車站前之7 –11便利商店後，再由辰○○、Ｄ○○2 人共
    同前往該便利商店領取該電信設備，嗣辰○○與Ｄ○○再依
    子○○及大陸地區共犯之指示，多次至宜蘭縣羅東火車站前
    之7-11便利商店及新竹貨運站等地領取大陸地區或其餘共犯
    所提供之行動電話SIM 卡，Ｄ○○並提供其所有之SonyEric
    sson廠牌、型號K618i 、序號：000000000000000 號行動電
    話，供辰○○測試前開供詐騙使用之行動電話SIM 卡是否開
    通成功。辰○○、Ｄ○○2 人於取得前揭節費器電信設備及
    行動電話SIM 卡後，即與寅○○共同基於意圖為自己不法所
    有之犯意聯絡，由寅○○自96年9 月27日起至同年10 月3日
    止，以新臺幣（下同）5,000 元之代價，提供其使用之機車
    ，由Ｄ○○或辰○○將該電信設備連接寅○○之機車電瓶後
    ，插入子○○提供之行動電話SIM 卡運作，供大陸地區共犯
    以電話轉接之方式遂行詐欺犯行，一旦節費器內之行動電話
    門號遭檢警斷話，即由大陸地區之「安安」、「小如」或子
    ○○通知辰○○、Ｄ○○、寅○○等人抽換遭斷話之行動電
    話SIM 卡，並負責維持機器正常運作，且隨時變換機車停放
    處以避免檢警查緝。該大陸詐騙集團成員即於96年9 月27日
    至同年10月3 日間，透過子○○、辰○○、Ｄ○○及寅○○
    共同維護運作之節費器電信轉接設備，以附表一編號1 至編
    號3 所示之詐欺方式，使Ｅ○○、程德芬、乙○○等人因此
    陷於錯誤，依該詐騙集團之指示，分別轉帳、匯款、存款至
    該詐騙集團成員指定之帳戶內而受有損害（詳細帳戶名稱、
    詐騙方式、詐騙金額等均詳如附表一編號1 至編號3所 示）
    。
三、迄96年10月4 日，寅○○因時間上無法配合，向辰○○表示
    希望將供詐騙使用之電信設備遷往他處。子○○、辰○○、
    Ｄ○○3 人遂另覓得戊○○接替寅○○，共同基於意圖為自
    己不法所有之犯意聯絡，由戊○○自96年10月4 日起至同年
    11月15日止，以15,000元之代價提供所使用之機車，將該電
    信設備連接戊○○之機車電瓶後，插入子○○提供之行動電
    話SIM 卡運作，供大陸地區共犯以電話轉接之方式遂行詐欺
    犯行，一旦節費器內之行動電話門號遭檢警斷話，大陸地區
    詐騙集團即由「安安」、「小如」或子○○通知辰○○、Ｄ
    ○○、戊○○等人抽換遭斷話之行動電話SIM 卡，並負責維
    持機器正常運作，隨時變換機車停放處以避免檢警查緝。該
    大陸詐騙集團成員，即於96年10月4 日至同年11月14日間，
    透過子○○、辰○○、Ｄ○○及戊○○共同維護運作之節費
    器電信轉接設備，以附表一編號4 至編號12之詐欺方式，向
    戌○○、Ｂ○○、巳○○、Ａ○○、辛○○、壬○○、庚○○、Ｃ○○、地○○等人施行詐術，使Ｂ○○、巳○○、Ａ
    ○○、辛○○、壬○○、庚○○、Ｃ○○、地○○等人因此
    陷於錯誤，依該詐騙集團之指示，分別轉帳、匯款、存款至
    該詐騙集團成員指定之帳戶內而受有損害；另戌○○則因即
    時發覺係詐騙集團，佯為配合，並前往金融機構自動櫃員機
    操作，自其金融機構帳戶內轉出1 元至該詐騙集團成員指定
    帳戶內，而未能得逞（詳細帳戶名稱、詐騙方式、詐騙金額
    等均詳如附表一編號4 至編號12所示）。
四、嗣於96年11月15日之後，戊○○亦表示不欲再行共同從事詐
    欺犯行。子○○、辰○○、Ｄ○○3 人遂將該轉接電信設備
    移置亥○○所有交由辰○○使用之車號AN3-866 號輕型機車
    上。該大陸詐騙集團成員即於同年11月15日至同年11月30日
    間，透過子○○、辰○○、Ｄ○○共同維護運作之節費器電
    信轉接設備，以附表一編號13至編號16之詐欺方式，使宇○○、午○○、己○○、未○○等人因此陷於錯誤，依該詐騙
    集團之指示，分別轉帳、匯款、存款至該詐騙集團成員指定
    之帳戶內而受有損害（詳細帳戶名稱、詐騙方式、詐騙金額
    等均詳如附表一編號13至編號16所示）。
五、至96年12月間，辰○○因該設備放置機車上電力不穩、維護
    困難，抽換SIM 卡片亦較為麻煩，且其因已懷有身孕，不宜
    太過勞動，因此辰○○即將該詐騙使用之電信設備移至母親
    亥○○所居住而由甲○○出資承租之宜蘭縣羅東鎮○○路○
    段137 號3 樓之5 之客廳內（亥○○及甲○○無罪部分，詳
    後述），續由有犯意聯絡之丑○○接手處理抽換遭斷話之行
    動電話SIM 卡，開關機及維持機器正常運作等分工。迄97年
    1 月4 日遭警緝獲之前，此期間該大陸詐騙集團成員即透過
    該節費器電信轉接設備，以附表一編號17至編號21之詐欺方
    式，使申○○、天○○、酉○○、丙○○、李庭瑞、玄○○
    等人因此陷於錯誤，依該詐騙集團之指示，分別轉帳、匯款
    、存款至該詐騙集團成員指定之帳戶內而受有損害（詳細帳
    戶名稱、詐騙方式、詐騙金額等均詳如附表一編號17至編號
    21所示）。嗣於97年1 月4 日上午10時45分許，為警持拘票
    至上開地址查獲，並扣得如附表三、四所示之物。
六、案經臺灣臺北地方法院檢察署檢察官自動檢舉，暨內政部警
    政署電信警察隊第一中隊及桃園縣政府警察局中壢分局報請
    臺灣臺北地方法院檢察署檢察官偵查起訴。
    理  由
壹、有罪部分：
一、程序方面：
（一）按現役軍人犯罪，由軍法機關追訴審判，但所犯為陸海空
      軍刑法及其特別法以外之罪，而屬刑法第61條所列各罪者
      ，不在此限，國家安全法第8 條第2 項定有明文。本件被
      告Ｄ○○雖為現役軍人，有其中華民國軍人身分證影本在
      卷可參，然其所犯為刑法第339 條第1 項之詐欺取財罪，
      為陸海空軍刑法及其特別法以外之罪，而屬刑法第61條第
      4 款所列之罪，故本院對其具有審判權，自得依法審判，
      合先敘明。
（二）就被告等人於偵查中之陳述是否具備任意性部分，雖被告
      辰○○於本院審理中指稱：其實我在被抓的時候，警察就
      叫我認一認，反正證據都有了，所以我那時候很緊張，有
      些講的我自己現在也不太記得，那時候很緊張、很害怕等
      語；被告Ｄ○○於本院審理中指稱：因為我之前也是很緊
      張，警察有說如果再不講就要以暴力威脅，所以他們警察
      講什麼，我緊張就隨便亂講，警察說「沒關係，你再不講
      ，我就揍你」等語，抓我的時候有憲兵跟我這樣說的，作
      筆錄的時候沒有憲兵在，這是在要到警局的車上憲兵這樣
      說的，（後又改稱是電信警察）在我帶路去辰○○家中的
      路程在車上跟我說的，在檢察官面前說的，因為警察已經
      跟我說過要在檢察官面前說的要一樣，通信警察說的，我
      不清楚是否跟剛剛我說的同一人，在臺北地院候審室的時
      候說的等語，以致影響被告辰○○、Ｄ○○偵查中陳述之
      任意性云云（本院卷第185 頁）。惟查，被告辰○○、Ｄ
      ○○於檢察官偵訊時既隻字未提及有遭員警施以強暴、脅
      迫、利誘、詐欺、疲勞訊問、違法羈押或其他不正之方法
      ，導致其偵查中之陳述非出於任意性等情事，請求檢察官
      即時處理；而於本院行準備程序詢問證據能力之意見時，
      亦未就其偵查中之陳述欠缺任意性有何主張，反而遲至本
      院審理程序進行至最後言詞辯論終結前，始提出曾遭員警
      脅迫云云，參以被告辰○○並無法具體指明係受何人脅迫
      ？過程為何？被告Ｄ○○復陳稱：我不知道警察的名字，
      跟我講這句話之後，距離大約一、兩個小時才作筆錄，跟
      我說這句話的人與作筆錄的人不同等語，且本院亦查無何
      證據足資佐證確有如被告等人所述遭脅迫之情事，是其所
      辯云云，顯不足採，自難遽認被告事後翻異前詞所言之脅
      迫抗辯為真。
（三）按「被告以外之人於審判外之言詞或書面陳述，除法律有
      規定者外，不得作為證據」，刑事訴訟法第159 條第1 項
      定有明文；又按「被告以外之人於偵查中向檢察官所為之
      陳述，除顯有不可信之情況者外，得為證據。」、「被告
      以外之人於審判外之陳述，雖不符前四條之規定，而經當
      事人於審判程序同意作為證據，法院審酌該言詞陳述或書
      面陳述作成時之情況，認為適當者，亦得為證據。當事人
      、代理人或辯護人於法院調查證據時，知有第159 條第1
      項不得為證據之情形，而未於言詞辯論終結前聲明異議者
      ，視為有前項之同意」，同法第159 條之1 第2 項、第15
      9 條之5 亦分別定有明文。本案共同被告辰○○、Ｄ○○
      、寅○○、戊○○、丑○○、亥○○、甲○○於警詢及偵
      查中之審判外之陳述若敘及其他共同被告犯罪情節之相關
      內容，就其他共同被告而言，屬被告以外之人之陳述，而
      有傳聞法則之適用：
    1.被告辰○○、Ｄ○○、寅○○、戊○○、丑○○、亥○○
      、甲○○等人於警詢中所為之陳述，對其他共同被告而言
      ，雖屬於被告以外之人於審判外之陳述，然被告子○○、
      辰○○、Ｄ○○、戊○○、丑○○、亥○○、甲○○等人
      就前開其他共同被告於警詢時所為之陳述，於本院準備程
      序及審判程序中對其證據能力均表示沒有爭執，且迄於言
      詞辯論終結前亦未聲明異議，本院審酌該等陳述作成時之
      情況，核無違法取證或其他瑕疵，認為以之作為證據為適
      當，自得作為證據。
    2.按刑事訴訟法第158 條之3 規定：「證人、鑑定人依法應
      具結而未具結者，其證言或鑑定意見，不得作為證據。」
      所謂「依法應具結而未具結者」，係指檢察官或法官依刑
      事訴訟法第175 條之規定，以證人身分傳喚被告以外之人
      （證人、告發人、告訴人、被害人、共犯或共同被告）到
      庭作證，或雖非以證人身分傳喚到庭，而於訊問調查過程
      中，轉換為證人身分為調查時，此時其供述之身分為證人
      ，則檢察官、法官自應依本法第186 條有關具結之規定，
      命證人供前或供後具結，其陳述始符合第158 條之3 之規
      定，而有證據能力。若檢察官或法官非以證人身分傳喚而
      以共犯、共同被告身分傳喚到庭為訊問時，其身分既非證
      人，即與「依法應具結」之要件不合，縱未命其具結，純
      屬檢察官或法官調查證據職權之適法行使，當無違法可言
      。而前揭不論係本案或他案在檢察官面前作成未經具結之
      陳述筆錄，係屬被告以外之人於偵查中向檢察官所為之陳
      述，本質上屬於傳聞證據，基於保障被告在憲法上之基本
      訴訟權，除該被告以外之人死亡、身心障礙致記憶喪失或
      無法陳述、滯留國外或所在不明而無法傳喚或傳喚不到、
      或到庭後拒絕陳述等情形外，如已經法院傳喚到庭具結而
      為陳述，並經被告之反對詰問，前揭非以證人身分而在檢
      察官面前未經具結之陳述筆錄，除顯有不可信之情況者外
      ，依刑事訴訟法第159 條之1 第2 項，仍非不得為證據，
      不能因陳述人未經具結，即一律適用本法第158 條之3 之
      規定，排除其證據能力，此有最高法院97年度台上字第13
      73號判決、97年度台上字第483 號判決、96年度台上字第
      3527號判決意旨可資參照。查被告辰○○、Ｄ○○、寅○○、戊○○、丑○○、亥○○、甲○○等人於本案歷次偵
      訊中，由檢察官以被告身分而非以證人身分傳喚到庭訊問
      所為之陳述，其身分既非證人，即非刑事訴訟法第186 條
      第1 項前段所指「依法」有具結義務之人，即與同法第15
      8 條之3 「依法應具結」之要件不合，縱未命其具結，純
      屬檢察官調查證據職權之適法行使，當無違法可言；又共
      同被告對於其他共同被告之案件而言，為被告以外之第三
      人，本質上固屬於證人，不能因案件合併關係而影響其他
      共同被告原享有之詰問權，惟本院業已依被告等人及辯護
      人之聲請，於本案審理中使共同被告辰○○、Ｄ○○於立
      於證人之地位而為具結陳述，並於各該共同被告以證人之
      身分陳述時，給予其他被告及其辯護人充分行使詰問權之
      機會（其他未聲請傳喚或聲請傳喚後復行捨棄之部分，則
      視為反對詰問權之放棄），參照前開最高法院判決意旨，
      自不得因共同被告於偵查中以被告身分所為之陳述，未經
      具結而認無證據能力。從而，本件共同被告辰○○、Ｄ○○、寅○○、戊○○、丑○○、亥○○、甲○○等人於偵
      查中向檢察官所為之陳述，就各該被告本人而言，依刑事
      訴訟法第156 條第1 項之規定，得作為證據；對其他共同
      被告而言，除被告放棄聲請傳喚之部分外，本院已於審理
      期日命其以證人身分具結作證，並經充分之反對詰問，是
      被告詰問權之欠缺已於審判中由被告本人或辯護人行使予
      以補正（最高法院95年度台上字第6675號判決意旨參照）
      ，而前開偵查中之供述經核並無任何顯不可信之情況，依
      刑事訴訟法第159 條之1 第2 項規定，亦得作為證據。是
      寅○○之辯護人主張共同被告辰○○、Ｄ○○、戊○○、
      丑○○、亥○○、甲○○等人偵查中向檢察官所為之陳述
      ，係被告以外之人於審判外之陳述，未經反對詰問，不得
      作為證據等語云云，容有誤會。
    3.就本院以下所引用具傳聞性質之其他證據資料之證據能力
      ，被告等人均表示沒有爭執，且迄於言詞辯論終結前亦未
      聲明異議。本院審酌本案證人之陳述及證據資料作成時之
      情況，核無違法取證或其他瑕疵，認為以之作為證據為適
      當，前述證人於審判外之陳述及相關證據資料，自得做為
      證據。
二、訊據被告被告寅○○、戊○○對於上揭犯罪事實業於本院審
    理中均坦承不諱，並為認罪之表示（見本院卷第116 頁背面
    、第164 頁及背面、第186 頁）；又訊據被告子○○、辰○○固分別供承有為起訴書所載媒介辰○○等人從事轉接行動
    電話工作及使用節費器及SIM 卡轉接來自大陸之行動電話之
    行為，惟均矢口否認犯行，並辯稱：不知道與詐欺集團有關
    ，只知道係供0204轉接色情電話使用，若知道是詐騙電話就
    不會去做云云。另訊據被告Ｄ○○、丑○○則均矢口否認上
    開犯行，被告Ｄ○○辯稱：這件事伊並不知道，只知道這是
    一個轉接器，伊是到當天被抓才知道這是詐騙集團的轉接器
    ，之前伊有陪辰○○去拿SIM 卡，那是因為當天伊正好放假
    ，但不知道那是什麼東西，當時伊人在當兵，並沒有參與云
    云；被告丑○○則辯稱：伊並沒有看顧節費器，伊祇是住在
    伊母親亥○○那邊而已，並沒有參與這事情，當初辰○○將
    機器放在伊機車上，那台機車是伊在使用，害伊的機車因此
    壞掉，因伊要工作，伊母親才會要辰○○將節費器拿回家放
    ，至搜索當天因為員警說伊是大胖子，伊不爽才會說機器是
    伊的，後來被帶到警局，當時伊就有提到伊是住在母親家，
    並沒有參與這件事情云云。
三、本院查：
（一）附表一所示之被害人Ｅ○○、程德芬、乙○○、戌○○、
      Ｂ○○、巳○○、Ａ○○、辛○○、壬○○、庚○○、Ｃ
      ○○、地○○、宇○○、午○○、己○○、未○○、申○○、天○○、酉○○、丙○○、李庭瑞、玄○○等人，分
      別遭受詐欺集團以附表一所示之假冒親友急需用錢週轉等
      詐欺方法詐騙，因而均陷於錯誤（被害人戌○○則因即時
      識破係詐騙集團，而佯為配合），依該詐騙集團之指示，
      分別轉帳、匯款或存款如附表一之金額至該詐騙集團所指
      定之帳戶等情，業據附表一所示被害人分別於警詢時指述
      明確，復有卷附之被害人報案紀錄、匯款單、匯款申請書
      、存款交易明細單、自動櫃員機交易明細表等件可稽（見
      97年度偵字第4292號卷第144 頁至第332 頁）。而上開被
      害人所接獲之電話均係來自大陸地區，由被告以扣案之節
      費器（雙模機）及行動電話SIM 卡轉接發話予被害人等情
      ，為被告子○○、辰○○、寅○○、戊○○等人所供認在
      卷，並經證人即當時查獲本案之電信警察隊第一中隊警員
      王信欽到庭證述甚詳（見本院卷第109 頁至第111 頁背面
      ），復有扣案如附表三所示之雙模機、行動電話、行動電
      話SIM 卡及大卡等設備及現場照片可資佐證，足認詐欺上
      開被害人之詐騙電話均係由被告等人利用扣案之設備所轉
      接出去，渠等確有分擔轉接大陸詐騙集團之詐騙電話行為
      而參與上開詐欺犯行無訛。是被告寅○○、戊○○之自白
      供述既有上開積極證據足資佐證，足認其二人之自白核與
      事實相符，堪可採憑。
（二）被告子○○、辰○○雖否認所轉接之電話與詐欺集團有關
      ，均辯稱所轉接為0204之色情電話云云。惟查：
    1.被告辰○○、Ｄ○○等人於領取大陸地區所寄之行動電話
      節費器（雙模機）及SIM 卡等電信設備後，係將該節費器
      連接於機車電瓶並插入行動電話SIM 卡運作，而不定時由
      大陸地區之「安安」、「小如」或子○○通知被告辰○○
      、Ｄ○○、寅○○等人抽換行動電話SIM 卡，機器紅燈就
      是有問題，要換卡或重新開機，綠燈就是OK，且被告辰○○、寅○○、戊○○每月並可賺取4 萬元之薪資等情，此
      經被告辰○○、Ｄ○○、子○○、寅○○分別陳述明確（
      見97年度偵字第4292號卷第19至20頁、第148 頁背面，97
      年度偵字第784 號卷第109 至113 頁，本院卷第174 頁及
      背面），而依證人王信欽警員於本院審理中之證述：「（
      根據你職務經驗，這機器是做何用？）就是幫詐騙集團轉
      接電話。機器旁邊會放兩支行動電話，壹支是放臺灣這邊
      的行動電話，壹支放大陸ＳＩＭ或臺灣的ＳＩＭ卡，會有
      壹支Ａ機的電話號碼（臺灣的ＳＩＭ卡）留給被害人做回
      撥用，他的詐騙方式以猜猜我是誰的手法騙被害人，當被
      害人匯款後，會再打電話進入Ａ機的電話後，該電話再轉
      到另外壹支行動電話（Ｂ機），Ｂ機在作轉接到大陸的詐
      騙集團去。」、「這種機器很簡單，不需要任何的維護，
      只要裝電池，或用家用電力也可以，上面會標示Ａ機或Ｂ
      機，訊號暢通時會跳綠燈，跳紅燈時，大陸那邊一定會馬
      上打電話進來，跟他講說門號有壹個被斷話，請這邊要趕
      快換門號。看守機房這邊的電話必須要保持暢通，因為不
      知道何時門號會被停話。」、「（請說明為什麼這機器要
      放在機車上到處移動？）為了躲避警方的查緝，若屬固定
      的模式，警方很容易查獲，通常在臺灣發現這樣的詐騙集
      團所使用機器，一般都在30部以上，但因本案機器少，可
      放在機車上面到處跑，機動性高。」等語（見本院卷第11
      0 頁背面至第113 頁）。依此足認被告將節費器及SIM 卡
      等電信設備裝在機車上之目的，係為隨時變換機車停放處
      以避免檢警查緝，且渠等不定時依照大陸人員之指示通知
      抽換SIM 卡，乃為保持轉接詐欺電話之暢通及避免遭到警
      方停話，倘非知悉所轉接之電話乃係來自大陸之非法詐騙
      電話而有遭警方斷話之可能，又何需如此？又參以被告寅
      ○○、戊○○確有與被告辰○○一同看顧詐騙電話機房，
      且被告辰○○有說是用「猜猜我是誰」向被害人佯稱為朋
      友急需用錢向被害人行騙，亦據共同被告寅○○、戊○○
      分別於警詢時供述明確在卷（見97年度偵字第4292號卷第
      148 頁背面、第149 頁、第119 頁至第122 頁）。
    2.再參酌被告辰○○與Ｄ○○於96年12月15日17時56分50秒
      起之通訊監察譯文內容顯示：「
      林（辰○○）：反正啊，我跟你講，那份工作我也不接了
      啦，說真的。
      蕭（Ｄ○○）：哪一份？
      林：就是，他們到時候如果要做的話，那份工作我不接了。
      蕭：哪一份？
      林：就是機車那個
      蕭：大陸那個，你幹麻不接？
      林：我不想接。
      蕭：為什麼？
      林：我跟你講，因為第一個，我跟你講三個原因，第一個
      ，我姑姑已經沒有在那邊做了，然後我姑姑講說聽說他們
      有去，我姑姑跟他講說他休息而已，可是他們卻把我姑姑
      的東西，他們的東西全部搬走了。然後第二個，以他們這
      幾次、好幾次的紀錄，錢都沒有按照時間給我，都一直給
      我拖，一兩個禮拜、兩三個禮拜。然後第三個，我是覺得
      ，我已經想，反正我們現在已經有這個啊，我不想再做那
      種工作。
      蕭：哪個？
      林：嗄？
      蕭：哪個？
      林：什麼哪個？就是，我們現在已經有這個有沒有，有這
      個小孩，我就不想要做那種工作，因為我覺得不好。
      蕭：哪裡不好？
      林：就是，你聽不懂喔！就是，例如說，你看我一直做這
      種工作對不對，萬一有一天我們小孩生出來如果怎麼了，
      就算不是那個原因，我是不是一定會想說是不是因為我之
      前做那種工作傷害別人，自己才會這樣子，所以我就不想
      要做，而且，還有就是，他那個啊，就是那個機器是接收
      衛星，都會有輻射，我就不想要做。
      蕭：嗯。
      林：對。而且，更何況你知道很誇張的是什麼嗎？你知道
      那天我哥把機車拿去給人家看，你知道我機車裡面，就是
      小紫那台啊，線路啊，全部都已經有問題就是因為接那個
      ，難怪騎車用兩天啊，就全部都用不動了，然後主要是，
      我是說真的，主要是他們讓我覺得我沒有安全感，因為每
      次你知道嗎，發薪水他們都一直拖，那天，不是那天，已
      經上上個月有沒有，那一次你知道嗎，他原本他是要給我
      兩萬五，就是因為他沒有從台灣匯給我，結果他是從大陸
      匯給我，你知道他給我扣多少錢嗎，他給我扣五千塊起來
      耶！他就講說什麼ㄟ，臺幣，ㄟ，我們人民幣轉匯臺幣剩
      二萬塊，他給我扣五千耶！對不對！所以我會覺得說我幹
      麻要做那個工作，每次我幫你做那麼辛苦，我每次機車壞
      了還要跑去哪邊修，結果叫你付個錢你就一直在那邊拖，
      而且我姑姑說就是他們那個公司啊，我姑姑沒有做的原因
      是因為他們那個公司做得不好，我就想說算了，反正他們
      每次都不付薪水。那我現在已經找到一份工作，我們，我
      可能明後天應該，如果可以的話就要去做。…
      蕭：喔。
      林：嗯啊，我就想說我想要做那個，我根本就不想真的做
      那個，而且我哥都說啊，我那個機車每次都不能合起來，
      都只能就是開著，你知道嗎，不能完全合起來，然後我哥
      說真的很危險，他說到時候發生什麼事的話那怎麼辦，老
      公你覺得咧，還是你真的希望我做那個？你自己去想嘛。
      蕭：對啊，我覺得你，先做那個啦。
      林：我問你如果有一天我發生什麼事怎麼辦！
      蕭：就不會啦。
      林：你怎麼知道不會，你如果這樣想，什麼不會，如果真
      的，我怎麼了耶！我覺得你都沒有為我跟小孩子著想，如
      果真的怎麼了！
      蕭：哎喲，你就知道我不信那個，我的個性就是你會覺得
      林：我現在不是說信不信那個，我的意思是說，如果我真
      的被人家臨檢還怎麼樣的話，輻射線被掃到的話我怎麼辦
      ？而且還有，而且現在也不是我要不要做的問題啦，你知
      道他們現在都沒有跟我連絡了，我根本都不知道他們公司
      到底怎麼了。
      蕭：是喔。」（見97年度偵字第784 號卷第9 頁及背面）
      ；及被告辰○○與不詳女子於96年12月20日15時54分56秒
      之通訊監察譯文內容顯示：「
      不詳女：你4 點準時下課。
      林：好，那我關喔。
      不詳女：我跟你說你那電一定要到，像我們昨天損失很慘
      重，你知道嗎？客人匯好的錢都鎖在裡面了，因為他電話
      打不進來，都打給本人了。你以後早上九點半到下午四點
      下課嘛，我沒有跟你講你就準時下課，你以後一定要讓我
      們這段時間的電池、信號注意一點，因為現在都很不好做
      了。」（見97年度偵字第784 號卷第10頁背面）
      依上述通聯紀錄之對話內容觀之，被告辰○○顯然知道其
      所從事之轉接電話是壞事會傷害他人，且為被告Ｄ○○所
      知悉，被告辰○○為賺取薪水仍甘冒被警方臨檢之風險而
      為之，其等倘非明知所從事轉接之電話為詐騙他人之電話
      ，應無言明會傷害別人及冒著遭警方查緝風險而為之理；
      且觀諸被告與該不詳女子之對話內容，更可確認被告辰○○明知其所轉接之電話乃詐騙電話，而非色情電話無誤。
      準此，足認被告子○○、辰○○所辯其轉接之來電為0204
      色情電話，不知道是詐騙電話云云，顯與事實不符，洵無
      可取。
（三）被告Ｄ○○、丑○○雖均矢口否有從事轉接詐騙電話之犯
      行，並以前揭情詞置辯云云。然查：
    1.依被告Ｄ○○與辰○○之前開通訊監察錄音譯文內容（即
      96年12月15日17時56分50秒起）觀之，其於得知被告辰○○明白表示不願意繼續從事轉接詐騙電話之後，仍然表示
      要被告辰○○繼續為之，足見被告Ｄ○○對於被告辰○○
      所從事之轉接電話工作係傷害他人之詐騙電話乙情知之甚
      稔；且被告Ｄ○○曾陪同被告辰○○前往便利商店領取扣
      案之節費器及行動電話SIM 卡，其知道被告辰○○所從事
      的是違法的事情，並曾提供自己所有之Sony Ericsson 手
      機予被告辰○○測試行動電話SIM 卡是否開通，其明知扣
      案物之用途為轉接詐騙電話等情，業據被告Ｄ○○於偵查
      中供述明確（見97年度偵字第4292號卷第51頁背面、第53
      頁、97年度偵字第784 號卷第108 、109 頁），核與被告
      寅○○於偵查中所述：辰○○有向伊表示，辰○○有跟Ｄ
      ○○說她在作什麼等語（見97年度偵字第4292號卷第150
      頁）；及被告戊○○於偵查中所述：被告Ｄ○○知道伊與
      辰○○替藏匿於大陸地區的詐騙集團工作等語（見上開偵
      卷第121 頁背面）相符，參以被告寅○○並於檢察官偵訊
      時表示：扣案物係交由Ｄ○○去拿回來找機車店的朋友裝
      到伊堂哥交給伊使用的機車上（見97年度偵字第1590號卷
      第32頁）；及被告戊○○於檢察官訊問時表示：Ｄ○○、
      辰○○有一次要去拿SIM 卡時，有過來找伊等語（見97年
      度偵字第1591號卷第26頁）。由此足認被告Ｄ○○明知被
      告辰○○、寅○○、戊○○等人係為大陸詐騙集團從事轉
      接電話工作，仍與之有犯意聯絡而參與本案領取扣案節費
      器及行動電話SIM 卡交予渠等使用之行為分擔，至為明確
      。
    2.至於被告Ｄ○○事後否認知道被告辰○○等人係從事轉接
      詐騙電話，且被告辰○○並於本院證稱：Ｄ○○並未載伊
      去領SIM 卡，他不知道伊與子○○是在作0204的轉接電話
      ，Ｄ○○並沒有與伊一起作這件事云云，然被告Ｄ○○事
      後翻供所為之陳述，不僅與其前揭明確供述不符，且與被
      告寅○○、戊○○之供述不相符合，已難採信；又被告辰
      ○○與Ｄ○○當時既為男女朋友（現已結婚），且被告辰
      ○○現已懷有身孕，而其上開證述既與前開通訊監察錄音
      譯文所述被告Ｄ○○知悉其從事轉接詐騙電話之情節互相
      矛盾，故其所為上開證述難謂無迴護被告Ｄ○○之虞，並
      不足以為被告Ｄ○○之有利認定，附此敘明。
    3.又被告丑○○於警詢時已供承：辰○○大約從97年1 月2
      日開始將扣案器材交給伊，因為伊都睡在客廳，辰○○將
      伊電話給大陸不知名女子，這兩日9 時30分主動打伊手機
      叫伊插電讓機器運轉，之後就不理他，伊只負責早晨插電
      開機讓機器運轉，不負責更換卡片等語（見97年度偵字第
      4292號卷第38頁背面至第39頁背面）；其於檢察官偵訊時
      復供承：伊於96年12月間看到扣案之機器，伊有操作過，
      辰○○有叫伊將電插上去，因為伊都睡沙發等語（見97年
      度偵字第784 號卷第115 頁）；其復於本院羈押訊問時供
      稱：「（你是否知道你妹妹辰○○在那邊放了很多節費器
      ？）知道，我是在去年12月中旬回去的時候有看到，我有
      問電話轉接到哪裡去，…。（最近你由沒有幫你妹妹辰○○插電及關機？）元旦過後，我母親叫我去中山路那邊住
      ，說要幫我找工作，我都是睡在客廳，後來我妹妹辰○○
      叫我去幫她插電，因為她不舒服在房間，我是在客廳，我
      插電之後就繼續睡覺，我是在元旦過後大約1 月2 、3 日
      的時候，依照辰○○的指示把電插上去」（見本院聲羈卷
      第13頁）。核與被告Ｄ○○於偵查中之供述：查扣之節費
      器不是伊所有，原本是辰○○經營使用，後來交由丑○○
      經營使用，因為辰○○很久沒有收到大陸方面的薪水，後
      轉交由丑○○接手經營，丑○○從事的跟辰○○之前的同
      樣負責看守機房之工作，待遇也跟辰○○一樣，不過有沒
      有領到錢伊不清楚等語（見97年度偵字第4292號卷第51頁
      背面至第53頁、97年度偵字第784 號卷第109 、117 頁）
      相符。是依被告丑○○及Ｄ○○之供述可知，被告丑○○
      確有參與看守及維護本案轉接電話機器之工作無誤。
    4.再依被告辰○○所使用之0000000000行動電話通訊監察譯
      文內容顯示（以下見97年度偵字第784 號卷第31至34頁）
      ：被告辰○○與不詳女子通話時談到「辰○○說她不做，
      問問丑○○要不要繼續做」（96年12月17日9 時52分53秒
      ）、「辰○○要跟鴨說不做了，叫他找丑○○0000000000
      」（96年12月19日13時44分32秒）、被告辰○○與被告丑
      ○○通話時談到「丑○○問辰○○為什麼下面兩台燈不亮
      ，辰○○回答有裝卡片的放在機車上都沒問題」（96年12
      月24日9 時37分11秒）、被告辰○○與Ｄ○○通話時談到
      「我哥現在在做你那個對不對」（96年12月25日20時25分
      41秒）。依上述通訊監察譯文內容觀之，被告丑○○曾就
      扣案之雙模機為何燈號不亮乙事直接詢問其妹即被告辰○○，且被告辰○○並表示其兄長即被告丑○○在從事該工
      作而質問被告Ｄ○○，由此可見被告丑○○顯然知道被告
      辰○○所從事工作乃轉接詐騙電話而仍繼續接手為之，參
      以被告丑○○為警查獲時當場向警方表示扣案之機器均為
      其所有等情，此經證人王信欽警員於本院證述在卷（見本
      院卷第110 頁背面），故其辯稱不知道被告辰○○係從事
      轉接詐騙電話且無參與該工作云云，核與事實不符，自難
      採信。
（四）綜上所述，被告子○○、辰○○、Ｄ○○、丑○○上開所
      辯各節，無非事後卸責之詞，均不足採信。從而，本件事
      證明確，被告子○○、辰○○、Ｄ○○、丑○○、寅○○
      、戊○○等人所為上揭詐欺犯行，均堪認定，應依法論科
      。
四、論罪科刑之理由：
（一）按刑法上之幫助犯或從犯，係指以幫助之意思，對於正犯
      資以助力，而未參與實施犯罪之行為者而言，如就構成犯
      罪事實之一部，已參與實施，即屬共同正犯（最高法院30
      年上字第1781號判例、49年台上字第77號判例參照）。關
      於正犯、從犯之區別，係以其主觀之犯意及客觀之犯行為
      標準，凡以自己犯罪之意思而參與犯罪，無論其所參與者
      是否係犯罪構成要件之行為，皆為正犯，其以幫助他人犯
      罪之意思而參與犯罪，其所參與者，苟係犯罪構成要件之
      行為，亦為正犯，必以幫助他人犯罪之意思而參與犯罪，
      其所參與者又為犯罪構成要件以外之行為，始為從犯。故
      共同實施犯罪行為之人，在合同意思範圍以內，各自分擔
      犯罪行為之一部，相互利用他人之行為，以達其犯罪之目
      的者，即應對於全部所發生之結果，共同負責。且共同正
      犯之意思聯絡，原不以數人間直接發生者為限，即有間接
      之聯絡者，亦包括在內（最高法院92年度臺上字第5407號
      判決意旨參照）。本件被告子○○、辰○○、Ｄ○○、寅
      ○○、戊○○、丑○○等人所為，雖無直接收取附表一所
      示被害人被騙而交付之匯款，亦非直接打電話予被害人行
      騙之人，然渠等既均明知所從事之轉接電話工作，係為大
      陸詐騙集團轉接詐騙被害人之電話，為獲取不法利益，仍
      由被告Ｄ○○、辰○○取得扣案之雙模機及行動電話SIM
      卡後，由被告寅○○、戊○○提供機車，或由辰○○提供
      機車或電力，將該設備連接機車電瓶或插電後，插入被告
      子○○提供之行動電話SIM 卡運作，供大陸地區共犯以電
      話轉接之方式遂行詐欺犯行，並隨時抽換遭斷話之行動電
      話SIM 卡，被告丑○○並接手負責維持機器之正常運作，
      則被告等人顯係以自己共同實施犯罪行為之意思而參與犯
      罪構成要件之行為，自難辭共犯之責。
（二）核被告子○○、辰○○、Ｄ○○、寅○○、戊○○、丑○○等人所為，均係犯刑法第339 條第1 項之詐欺取財既遂
      罪及同條第3 項、第1 項之詐欺取財未遂罪（附表一編號
      4 之被害人戌○○察覺係詐騙集團後，係主動配合匯款1
      元至指定帳戶並未受騙，此部分應屬詐欺未遂）。被告子
      ○○、辰○○、Ｄ○○、寅○○、戊○○、丑○○等人彼
      此間及與「安安」、「小如」等多名實施詐騙集團之成員
      間，互有犯意聯絡及行為分擔，皆為共同正犯。又被告辰
      ○○、Ｄ○○、寅○○、戊○○等人依被告子○○及其他
      詐騙集團成員之指示，於一定期間內，每日固定時間啟動
      扣案之雙模機確認電話轉接線路暢通後，駕駛裝置雙模機
      之機車四處移動，並隨時抽換SIM 卡，保持電話轉接線路
      運作暢通；嗣被告丑○○接手後，亦於每日固定時間開關
      機，維持機器之正常運作，渠等均係基於共同詐欺取財之
      一個整體決意，而於密切接近之時地實施，各行為之獨立
      性極為薄弱，依一般社會健全觀念，在時間差距上，難以
      強行分開，無非係欲達同一詐欺取財之接續動作，在主觀
      上係基於一貫之犯意，應僅論以一個共同詐欺行為；又被
      告子○○、辰○○、Ｄ○○、寅○○、戊○○、丑○○以
      一個共同詐欺行為與所屬大陸詐騙集團分別詐騙如附表一
      所示之被害人，乃一行為觸犯數罪名（除附表一編號4 部
      分為詐欺取財未遂罪外，餘均為詐欺取財既遂罪），為想
      像競合犯，應依刑法第55條規定從一重之詐欺取財既遂罪
      處斷。
（三）被告辰○○曾因詐欺案件，經臺灣宜蘭地方法院判處有期
      徒刑4 月確定，嗣經減刑後已於96年9 月6 日易科罰金執
      行完畢之事實，此有臺灣高等法院被告全國前案紀錄表在
      卷足憑，其受徒刑之執行完畢後，5 年以內故意再犯本件
      有期徒刑以上之罪，為累犯，應依刑法第47條第1 項之規
      定，加重其刑。
（四）爰審酌被告等人為貪圖不法利益，竟接受大陸詐騙集團指
      示，在臺灣擔任從事轉接詐欺電話之機房角色，致詐騙集
      團成員易於行使假冒親友借錢之詐術以騙取被害人款項，
      並於騙取被害人款項後得以因電話轉接而難為警方加以追
      蹤查緝，危害社會治安及警方對於社會治安之維護，並造
      成附表一被害人共21人之損害，另考量被告子○○係擔任
      大陸地區詐騙集團與其餘被告之仲介者，被告辰○○係在
      臺灣主要執行轉接詐騙電話之人，被告Ｄ○○係負責取得
      扣案之詐騙機器及行動電話SIM 卡，被告寅○○、戊○○
      均係提供機車供扣案機器使用之人，被告丑○○係最後才
      參與本件犯行並負責維持機器之正常運作，各人參與犯罪
      之情節程度不同，且各人於犯罪期間所導致被害人之損害
      亦有差異，及本件經由被告轉接詐騙電話而遭詐騙之被害
      人雖多達21人，然每人被騙損失之金額尚非鉅大，與被告
      寅○○、戊○○犯後均坦承犯行，被告子○○、辰○○雖
      承認有從事上開工作，然矢口否認所轉接電話為詐騙電話
      ，被告Ｄ○○、丑○○犯罪後仍均卸詞否認犯行之態度，
      及被告等人之素行、年紀、犯罪手段、所生危害、犯罪規
      模非鉅、教育程度等一切情狀，分別量處如主文所示之刑
      ，併就被告寅○○、戊○○、丑○○部分均諭知易科罰金
      之折算標準，以資儆懲。
（五）扣案如附表三所示之物，均係被告等人所有供犯罪所用之
      物，自應依刑法第38條第1 項第2 款之規定，併予宣告沒
      收。又扣案如附表四編號1 、2 所示之物，雖為被告辰○○所有，然參以被告辰○○於本院審理時供稱：該電腦主
      機是伊上網用的，與節費器沒有關係，計算紙是伊放在桌
      上畫畫用的等語（見本院卷第138 頁），足證與本件犯罪
      並無直接關聯；而扣案如附表四編號3 之物，則為被告亥
      ○○所有（亥○○無罪部分詳後述），與本件犯罪並無關
      聯，復無證據證明附表四之物為本件犯罪所用之物，爰不
      併予宣告沒收，附此敘明。
貳、不另為無罪諭知部分：
一、公訴意旨另以：
（一）被告寅○○自96年10月4 日起至同年11月15日止，仍與被
      告子○○、辰○○、Ｄ○○、戊○○共同意圖為自己不法
      之所有，由戊○○提供其所使用之機車，將該電信設備連
      接機車電瓶後，插入被告子○○提供之行動電話SIM 卡運
      作，供大陸地區共犯以電話轉接之方式，遂行詐欺起訴書
      附表編號4 至13之被害人戌○○等人之犯行（即起訴書犯
      罪事實三所載之被告寅○○部分）。
（二）又附表二所示被害人（即起訴書附表編號7 、18、19、20
      、21、24、27號之被害人），公訴人認亦係遭被告等人所
      屬之詐欺集團所詐騙，而認被告子○○、辰○○、Ｄ○○
      、寅○○、戊○○、丑○○，亦應對上開詐欺犯行負共同
      正犯之責云云。
二、惟按犯罪事實應依證據認定之，無證據不得認定犯罪事實，
    刑事訴訟法第154 條第2 項定有明文。又按共同正犯之所以
    應對其他共同正犯所實施之行為負其全部責任者，以就其行
    為有犯意之聯絡為限，若他犯所實施之行為，超越原計畫之
    範圍，而為其所難預見者，則僅應就其所知之程度，令負責
    任，未可概以共同正犯論（最高法院50年台上字第1060號判
    例參照）。
三、經查：
（一）被告寅○○堅決否認自96年10月4 日起至同年11月15日止
      ，仍與被告子○○、辰○○、Ｄ○○、戊○○有共同轉接
      大陸詐騙集團詐欺電話之犯行，其辯稱：伊僅參與起訴書
      所指96年9 月27日到同年10月3 日期間之犯行，之後就因
      為時間上無法配合就沒有再看守節費器等語。核與被告辰
      ○○於偵查中之供述：96年10月間伊從阿樂（即寅○○）
      處移出後，就放在戊○○機車內，放了一個半月，約是11
      月中旬等語（見97年度偵字第784 號卷第112 頁）；及被
      告辰○○於本院審理中之證述：當時子○○自己打電話去
      問戊○○及寅○○，後來先是寅○○答應要做這份工作，
      我就想說有伴，我也接這份工作，我是跟寅○○一起作，
      但是寅○○只做了一個禮拜就沒有做了，之後我也跟著沒
      有作，之後就是子○○打電話來說叫我打電話給戊○○，
      請戊○○接下去作等語（見本院卷第167 頁）大致相符。
      且被告辰○○復於本院明確證述：伊跟戊○○在做轉接電
      話的時候，寅○○並沒有跟我們一起作等情（見本院卷第
      171 頁），足見於被告辰○○與戊○○共同從事上開轉接
      電話之時間，被告寅○○並未共同參與。此外，復無其他
      積極證據足認被告寅○○有於起訴書所指該段期間（96年
      10月4 日起至同年11月15日止）有與其他被告共同從事轉
      接詐騙電話之行為，此部分之犯行尚屬不能證明。然因此
      部分因與前揭起訴論罪之部分（即犯罪事實二）具有想像
      競合犯之裁判上一罪關係，爰不另為無罪之諭知。
（二）又附表二所示之被害人（即起訴書附表編號7 、18、19、
      20、21、24、27號之被害人），其等遭詐欺之電話並未搭
      配本件扣案節費器使用，然因上開被害人與附表一搭配本
      件扣案節費器詐騙電話詐騙之被害人，均有將詐騙金額匯
      入共同詐欺帳戶之情，故上述被害人係遭被告所屬詐騙集
      團所騙等情，業據電信警察隊第一中隊以97年12月15日電
      警一刑字第0977003595-1號函述明確（見本院卷第137 頁
      ）。依上述函述意旨可知，附表二之被害人係因將受騙金
      額匯入與附表一被害人所匯之共同帳戶，故將之視為係遭
      被告所屬詐騙集團所騙。然而，上開附表二被害人遭詐欺
      之電話既均未搭配本件扣案之節費器使用，且依附表二所
      示被害人之受騙態樣觀之，與附表一所示被害人係遭假冒
      親友借款詐騙之態樣不甚相同，顯見該詐騙電話並非經由
      被告子○○、辰○○、Ｄ○○、寅○○、戊○○、丑○○
      等人所操作之節費器轉接，則被告等人是否能預見附表二
      之詐騙電話，亦係由大陸詐騙集團所使用，非無疑問；又
      依附表二所示之詐騙電話均為市內電話或無顯示話號，市
      內電話之部分亦非本件扣案之行動電話SIM 卡號碼，而依
      據證人王信欽警員於本院證述：依其經驗，大陸詐騙集團
      在臺灣會找不同的機房在作話務，市內電話當然是另外壹
      個機房，辰○○他們所使用的電話一定是行動電話，扣案
      的機器就是這樣子，辰○○他們只有作手機電話號碼轉接
      的機房，不可能作市內電話轉行動電話的轉接等語明確（
      見本院卷第114 頁），是被告辰○○等人既無轉接詐騙電
      話之市內電話部分，僅從事轉接行動電話之部分，自難認
      渠等能認識或預見大陸詐騙集團有另找其他機房從事轉接
      市內電話行騙，則渠等就大陸詐騙集團另找其他機房從事
      市內電話詐騙部分既難預見，就該附表二之被害人被騙部
      分，自難令渠等負責共同正犯之責。此外，復查其他積極
      證據足資佐證被告等人就附表二部分之詐欺犯行，與大陸
      詐騙集團間有犯意聯絡或行為分擔，此部分犯罪尚屬不能
      證明。然因此部分之犯行與前揭起訴論罪之部分（即附表
      一）具有想像競合犯之裁判上一罪關係，爰不另為無罪之
      諭知。
、無罪部分：
一、公訴意旨略以：被告亥○○自96年11月起，即由被告甲○○
    出資承租宜蘭縣羅東鎮○○路○段137 號3 樓之5 住處，並
    聯繫被告辰○○、丑○○2 人共同居住於上址。至96年12月
    間，被告甲○○、亥○○查知被告辰○○在車牌AN3-866 號
    輕型機車裝設詐騙使用之電信設備，因該設備放置機車上電
    力不穩、維護困難，抽換SIM 卡片亦較為麻煩，而被告辰○○已懷有身孕，不宜太過勞動。因此渠等即共同意圖為自己
    不法之所有，自96年12月起由被告甲○○持續繳付租金維持
    該住所承租現狀及電力提供，被告亥○○則要求被告辰○○
    將該詐騙使用之電信設備移至前揭住處客廳內，續由被告丑
    ○○接手處理抽換遭斷話之行動電話SIM 卡，開關機及維持
    機器正常運作等分工。至97年1 月4 日遭警緝獲前，此期間
    該詐騙集團成員即以附表一編號17至21及附表二編號4 至7
    （即起訴書附表編號20至28）之詐欺方式，使被害人丁○○
    等人因此陷於錯誤，而分別轉帳、匯款、存款至該詐騙集團
    成員指定之帳戶內。因認被告甲○○、亥○○亦共同涉犯刑
    法第339 條第1 項之詐欺取財罪嫌。
二、按犯罪事實應依證據認定之，無證據不得認定犯罪事實，又
    不能證明被告犯罪者，應諭知無罪之判決，刑事訴訟法第15
    4 條第2 項、第301 條第1 項分別定有明文。次按事實之認
    定，應憑證據，如未能發現相當證據，或證據不足以證明，
    自不能以推測或擬制之方法，為裁判基礎。又認定犯罪事實
    ，所憑之證據，雖不以直接證據為限，間接證據亦包括在內
    ，然無論直接或間接證據，其為訴訟上之證明，須於通常一
    般之人均不致於有所懷疑，而得確信其為真實之程度者，始
    得據之為有罪之認定，倘其證明尚未達到此一程度，而有合
    理性懷疑之存在時，無從使事實審法院得有罪之確信時，即
    應由法院為諭知被告無罪之判決，亦有最高法院40年台上字
    第86號判例意旨、76年台上字第4986號判例意旨可資參照。
三、公訴人認被告亥○○、甲○○共同涉犯前開詐欺犯行，無非
    係以被告亥○○與辰○○間之通訊監察譯文內容，及警方在
    宜蘭縣羅東鎮○○路○段137 號3 樓之5 現場查獲附表三、
    四所示之節費器等物為主要論據。訊據被告亥○○、甲○○
    均堅決否認有何上開犯行，被告亥○○辯稱：扣案節費器原
    是放在機車上，後來放在家裡面客廳，那個東西伊從來不去
    碰，節費器是伊叫辰○○拿回來住的地方放，因為看她跑來
    跑去，放在機車上跑來跑去較危險，所以才要她拿回家裡面
    放，伊並不知道辰○○是在作什麼等語；被告甲○○則辯稱
    ：伊完全不知道這件事情，查獲當天伊只是在那邊睡覺，該
    房子是亥○○承租的，伊有出錢7500元，伊去那邊並沒有留
    意到機器，從來沒有看過該機器等語。
四、經查：
（一）警方於97年1 月4 日在被告亥○○之承租處即宜蘭縣羅東
      鎮○○路○段137 號3 樓之5 客廳內，查獲如附表三、四
      所示之節費器等物，而該處確為被告亥○○所承租，並由
      被告甲○○所出資，業據被告亥○○、甲○○均供述在卷
      ，並有扣案如附表三所示之物及房屋租賃契約可資佐證，
      固堪認屬實。然據被告辰○○於本院證述：伊在96年11月
      開始住進去該處，當時還有伊媽媽亥○○及哥哥丑○○住
      那邊，但是丑○○不常住在那邊，他是有時候來看伊媽媽
      ，有幾次會過夜，睡在沙發上，還有甲○○，他也是有時
      候才會過去過夜；甲○○是97年1 月3 日晚上到伊家，他
      不常來，差不多兩、三個禮拜到伊家一次，伊沒有跟甲○○說節費器的事，因我們從來沒有什麼任何的交談，是伊
      將節費器帶回家放在客廳，在96年12月中旬時，因為那時
      候伊大肚子且沒有駕照要騎機車覺得很麻煩，那時候也沒
      有在工作，就想說把東西從機車拿出來放在家裡，伊帶回
      去後亥○○有問是什麼東西，伊說這是姑姑子○○介紹的
      工作，是轉接0204的，那時候伊想說戊○○不要做了，就
      只有伊一個人，既然機車也是要用電，家裡也有電，伊就
      把它搬回來等語（見本院卷第165 至171 頁），及依被告
      丑○○於本院供述：當初伊妹妹辰○○將機器放在機車上
      ，那台機車是伊在使用的，害伊的機車因此壞掉，不能騎
      ，因伊要工作，伊媽媽亥○○才會要辰○○將節費器拿回
      家放等語（見本院卷第45頁），可知被告辰○○之所以將
      扣案節費器搬回家放在客廳，係因其懷有身孕及原先放置
      之機車故障致其兄被告丑○○無法使用機車，被告亥○○
      始要求被告辰○○將之攜回上開租住處所致，而被告亥○○、辰○○為母女，被告辰○○既已懷孕，被告亥○○考
      量上開緣故因而要求被告辰○○將節費器攜回放在家裡，
      以避免危險，核屬人之常情，尚難據此推認被告亥○○即
      係知悉被告辰○○所從事為轉接詐騙電話工作，而仍提供
      上開租賃住處予其作為電力供給之場所；況被告辰○○既
      已表示其係向被告亥○○陳述從事轉接0204電話之工作，
      且其並未與被告甲○○有任何的交談，而甲○○亦非常來
      該處，且依被告Ｄ○○於偵查中亦明白供述：亥○○、甲○○在該詐騙集團均沒有負責工作項目等情（見97年度偵
      字第4292號卷第53頁背面），自難僅憑上開住處為被告亥
      ○○所承租及由被告甲○○所出資，而遽認渠等與被告辰
      ○○、丑○○有何維護轉接詐騙電話設備之犯意聯絡或行
      為分擔。
（二）依被告亥○○與辰○○間之通訊監察譯文（通話時間96年
      12月18日18時13分52秒，見97年度偵字第784 號卷第10頁
      ）顯示：亥○○提到電視購物的詐騙問題，辰○○說姑姑
      本來要做，可是有人做了等情。然觀諸上開通訊監察譯文
      內容，僅能證明被告辰○○有向亥○○表示其姑姑原本欲
      從事電視購物之詐騙行為，尚無從依上開兩人之對話推斷
      被告辰○○即與亥○○係在討論如何從事電視購物詐騙乙
      事，況本案附表一之被害人均係遭人以假冒親友借款名義
      詐騙，核與上述電視購物之詐欺型態完全不同，且上開通
      訊監譯文內容亦非被告亥○○、辰○○兩人間之完整敘述
      ，僅係擷取片段之對話內容，自難執此認定被告亥○○即
      係知悉被告辰○○從事轉接詐騙電話工作。
（三）至被告Ｄ○○雖曾於偵查中供稱：被告辰○○說她母親亥
      ○○知道其從事轉接平台工作云云（見97年度偵字第784
      號卷第109） ，然依被告辰○○所述，其係向被告亥○○
      表示從事轉接0204色情電話，並非轉接詐騙電話，業如前
      述，是被告辰○○向被告亥○○所述是否僅為單純轉接色
      情電話而已，非無疑問，尚難僅憑被告Ｄ○○所為傳聞供
      述，即作為被告亥○○不利之認定；又被告寅○○、戊○○雖均於警詢時表示：辰○○說其母親亥○○知道我們在
      替詐騙集團工作云云，然其等均係自被告辰○○口中聽聞
      而來，而被告辰○○既於本院明白證述其母親不知道轉接
      詐騙電話乙事，則被告寅○○、戊○○所聽聞是否為真實
      ，尚非無疑，仍需其他證據加以證明，在無其他積極證據
      可資佐證之情況下，自難僅憑被告寅○○、戊○○聽聞自
      被告辰○○之傳聞供述，即遽認被告亥○○知悉轉接詐騙
      電話乙事而有參與本件犯行。
（四）綜上所述，本件被告辰○○、丑○○雖有從事上開轉接詐
      騙電話之行為，然依公訴人所提出之證據，尚不足以證明
      被告亥○○、甲○○共同與之有維護轉接詐騙電話設備之
      犯意聯絡或行為分擔，從而，被告亥○○、甲○○上開所
      辯，尚非不足採信。此外，本院綜觀本件卷證資料並無其
      他積極證據，足資證明被告亥○○、甲○○確有共犯上開
      詐欺取財犯行，揆諸前揭規定及說明，不能證明被告犯罪
      ，自應均為無罪判決之諭知。
據上論斷，應依刑事訴訟法第299 條第1 項前段、第301 條第1
項、刑法第28條、第339 條第1 項、第3 項、第47條第1 項、第
55條、第41條第1 項前段、第38條第1 項第2 款，刑法施行法第
1 條之1 ，判決如主文。
本案經檢察官呂俊儒到庭執行職務。
中    華    民    國    98    年    1     月    21    日
                  刑事第十六庭審判長法  官  蔡守訓
                                    法  官  施添寶
                                    法  官  吳俊龍
上正本證明與原本無異。
如不服本判決應於收受本判決後10日內向本院提出上訴書狀，並
應敘述具體理由，如未敘述上訴理由者，應於上訴期間屆滿後20
日內補提理由書狀於本院（均須按他造當事人之人數附繕本）「
切勿逕送上級法院」。
                                    書記官  劉俊源
中    華    民    國    98    年    1     月    21    日
附錄本案論罪科刑法條全文：
中華民國刑法第339條
意圖為自己或第三人不法之所有，以詐術使人將本人或第三人之
物交付者，處5 年以下有期徒刑、拘役或科或併科1 千元以下罰
金。
以前項方法得財產上不法之利益或使第三人得之者，亦同。
前二項之未遂犯罰之。
附表一：
┌──┬───┬────┬────┬─────────────┬────────┬──────┬──────────┐
│編號│被害人│詐欺時間│詐欺地點│詐欺方式                  │詐欺電話及搭配之│詐欺金額    │詐騙集團帳戶        │
│    │      │        │        │                          │扣案節費器      │            │                    │
├──┼───┼────┼────┼─────────────┼────────┼──────┼──────────┤
│  1 │Ｅ○○│96年9月 │桃園縣中│Ｅ○○於左列時、地，接獲自│0000000000      │10萬元      │臺中商業銀行大竹分行│
│    │      │27日中午│壢市    │稱其友人陳冀梅之被告等所屬│0000000000      │            │帳號000000000000000 │
│    │      │12時20分│        │詐欺集團成員以右列電話來電│0000000000      │            │帳戶。              │
│    │      │許      │        │，佯稱急需借款10萬元，致聶│搭配扣案節費器之│            │                    │
│    │      │        │        │品芳陷於錯誤，依該詐騙集團│機身編號：      │            │                    │
│    │      │        │        │成員之指示，匯款10萬元至右│000000000000000 │            │                    │
│    │      │        │        │列帳戶。                  │                │            │                    │
├──┼───┼────┼────┼─────────────┼────────┼──────┼──────────┤
│  2 │程德芬│96年9月 │臺北市松│程德芬於左列時、地，接獲自│0000000000      │3萬元       │華南銀行高雄籬子內分│
│    │      │28日上午│山區    │稱其友人謝曉薈之被告等所屬│搭配扣案節費器之│            │行帳號00000000000000│
│    │      │9時許   │        │詐欺集團成員以右列電話來電│機身編號：      │            │4帳戶。             │
│    │      │        │        │，佯稱急需借款3萬元，使程 │000000000000000 │            │                    │
│    │      │        │        │德芬陷於錯誤，依該詐騙集團│000000000000000 │            │                    │
│    │      │        │        │成員之指示，於同日匯款3萬 │                │            │                    │
│    │      │        │        │元至右列帳戶。            │                │            │                    │
├──┼───┼────┼────┼─────────────┼────────┼──────┼──────────┤
│  3 │乙○○│96年10月│高雄縣鳳│乙○○於左列時、地，接獲自│0000000000      │1萬5,000元  │彰化銀行台化郵局帳號│
│    │      │3日上午 │山市    │稱其姪女黃葵瑜之被告等所屬│0000000000      │            │00000000000000帳戶，│
│    │      │11時23分│        │詐欺集團成員以右列電話來電│搭配扣案節費器之│            │受款人：沈駿瑋。    │
│    │      │        │        │，佯稱急需用錢以支付票款，│機身編號：      │            │                    │
│    │      │        │        │致乙○○陷於錯誤，依該詐騙│000000000000000 │            │                    │
│    │      │        │        │集團成員之指示，於同日匯款│                │            │                    │
│    │      │        │        │1萬5,000元至右列帳戶。    │                │            │                    │
├──┼───┼────┼────┼─────────────┼────────┼──────┼──────────┤
│  4 │戌○○│96年10月│花蓮縣秀│戌○○於左列時、地，接獲被│0000000000      │1元         │兆豐商業銀行北屯分行│
│    │      │9日中午 │林鄉    │告等所屬詐欺集團之女性成員│搭配扣案節費器之│            │帳號00000000000000號│
│    │      │12時50分│        │以右列電話來電，佯稱要向梁│機身編號：      │            │帳戶。              │
│    │      │        │        │楨華借錢，戌○○察覺係詐騙│000000000000000 │            │                    │
│    │      │        │        │集團後，依該詐騙集團成員之│000000000000000 │            │                    │
│    │      │        │        │指示，匯款1元至右列帳戶。 │000000000000000 │            │                    │
│    │      │        │        │                          │                │            │                    │
├──┼───┼────┼────┼─────────────┼────────┼──────┼──────────┤
│  5 │Ｂ○○│96年10月│苗栗縣竹│Ｂ○○於左列時、地，接獲自│0000000000      │10萬元      │合作金庫宜蘭分行帳號│
│    │      │11日上午│南鎮    │稱其友人王淑惠之被告等所屬│搭配扣案節費器之│            │0000000000000號帳戶 │
│    │      │10時30分│        │詐欺集團成員以右列電話來電│機身編號：      │            │                    │
│    │      │許      │        │，佯稱急需用錢週轉，致鄧如│000000000000000 │            │                    │
│    │      │        │        │香陷於錯誤，依該詐騙集團成│                │            │                    │
│    │      │        │        │員之指示，於同日匯款10萬元│                │            │                    │
│    │      │        │        │至右列帳戶。              │                │            │                    │
├──┼───┼────┼────┼─────────────┼────────┼──────┼──────────┤
│  6 │巳○○│96年10月│高雄市苓│巳○○於左列時、地，接獲自│0000000000      │3萬元       │合作金庫宜蘭分行帳號│
│    │      │12日上午│雅區    │稱其友人之被告等所屬詐欺集│搭配扣案節費器之│            │0000000000000號帳戶 │
│    │      │10時許  │        │團成員以右列電話來電，佯稱│機身編號：      │            │                    │
│    │      │        │        │急需用錢，致巳○○陷於錯誤│000000000000000 │            │                    │
│    │      │        │        │，依該詐騙集團成員之指示，│                │            │                    │
│    │      │        │        │匯款3萬元至右列帳戶。     │                │            │                    │
│    │      │        │        │                          │                │            │                    │
├──┼───┼────┼────┼─────────────┼────────┼──────┼──────────┤
│  7 │Ａ○○│96年10月│臺北市  │Ａ○○於左列時、地，接獲自│0000000000      │1萬5,000元  │第一銀行安南分行帳號│
│    │      │17日下午│        │稱其友人張桂禎之被告等所屬│搭配扣案節費器之│            │00000000000帳戶。   │
│    │      │2時55分 │        │詐欺集團成員以右列電話來電│機身編號：      │            │                    │
│    │      │許      │        │，佯稱急需用錢趕3點半，使 │000000000000000 │            │                    │
│    │      │        │        │Ａ○○陷於錯誤，依該詐騙集│                │            │                    │
│    │      │        │        │團成員之指示，於同日匯款1 │                │            │                    │
│    │      │        │        │萬5,000元至右列帳戶。     │                │            │                    │
├──┼───┼────┼────┼─────────────┼────────┼──────┼──────────┤
│  8 │辛○○│96年10月│嘉義市  │辛○○之妻侯淑芳於左列時、│0000000000      │9萬元       │彰化銀行南投分行帳號│
│    │      │19日    │        │地，接獲自稱其友人之被告等│搭配扣案節費器之│            │00000000000000000帳 │
│    │      │        │        │所屬詐欺集團成員以右列電話│機身編號：      │            │戶。                │
│    │      │        │        │來電，佯稱生病缺錢，致侯淑│000000000000000 │            │                    │
│    │      │        │        │芳陷於錯誤，交代辛○○依該│000000000000000 │            │                    │
│    │      │        │        │詐騙集團成員之指示，於同日│000000000000000 │            │                    │
│    │      │        │        │陸續匯款3萬元及6萬元至右列│                │            │                    │
│    │      │        │        │帳戶。                    │                │            │                    │
├──┼───┼────┼────┼─────────────┼────────┼──────┼──────────┤
│  9 │壬○○│96年10月│臺南市南│壬○○於左列時、地，接獲自│0000000000      │3萬元       │臺灣中小企業銀行民權│
│    │      │25日上午│區      │稱其女兒之被告等所屬詐欺集│搭配扣案節費器之│            │分行帳號000000000000│
│    │      │9時40分 │        │團成員以右列電話來電，佯稱│機身編號：      │            │91號帳戶            │
│    │      │許      │        │急需3萬元，致壬○○陷於錯 │000000000000000 │            │                    │
│    │      │        │        │誤，依該詐騙集團成員之指示│                │            │                    │
│    │      │        │        │，匯款3萬元至右列帳戶。   │                │            │                    │
├──┼───┼────┼────┼─────────────┼────────┼──────┼──────────┤
│ 10 │庚○○│96月10月│臺北縣汐│庚○○於96年10月29日上午9 │0000000000      │20萬元      │臺灣中小企業銀行岡山│
│    │      │29日上午│止市    │時30分許，接獲自稱其友人陳│搭配扣案節費器之│            │分行帳號000000000000│
│    │      │11時30分│        │慶安之被告等所屬詐欺集團成│機身編號：      │            │61號帳戶。          │
│    │      │許、30日│        │員以右列電話來電，佯稱急需│000000000000000 │            │                    │
│    │      │上午9時 │        │借錢週轉，致庚○○陷於錯誤│                │            │                    │
│    │      │30分許  │        │，依該詐騙集團成員之指示，│                │            │                    │
│    │      │        │        │匯款10萬元至右列帳戶。嗣於│                │            │                    │
│    │      │        │        │96年10月30日再度接到同一詐│                │            │                    │
│    │      │        │        │騙集團成員電話，佯稱須再借│                │            │                    │
│    │      │        │        │款10萬元，致庚○○陷於錯誤│                │            │                    │
│    │      │        │        │，依詐騙集團成員之指示，再│                │            │                    │
│    │      │        │        │度匯款10萬元至右列帳戶。  │                │            │                    │
├──┼───┼────┼────┼─────────────┼────────┼──────┼──────────┤
│ 11 │Ｃ○○│96年11月│桃園縣八│Ｃ○○於左列時、地，接獲自│0000000000      │8萬元       │中國信託銀行彰化分行│
│    │      │6日下午2│德市    │稱其友人之被告等所屬詐欺集│0000000000      │            │帳號000000000000號帳│
│    │      │時許    │        │團成員以右列電話來電，佯稱│搭配扣案節費器之│            │戶。                │
│    │      │        │        │要向Ｃ○○借錢，致Ｃ○○陷│機身編號：      │            │                    │
│    │      │        │        │於錯誤，依該詐騙集團成員之│000000000000000 │            │                    │
│    │      │        │        │指示，於同日匯款8萬元至右 │000000000000000 │            │                    │
│    │      │        │        │列帳戶。                  │                │            │                    │
├──┼───┼────┼────┼─────────────┼────────┼──────┼──────────┤
│ 12 │地○○│96年11月│臺北市大│地○○於左列時、地，接獲自│0000000000      │6萬元       │合作金庫新竹科學園區│
│    │      │14日上午│安區    │稱其友人劉小姐之被告等所屬│搭配扣案節費器之│            │分行帳號000000000000│
│    │      │9時28分 │        │詐欺集團成員以右列電話來電│機身編號：      │            │5號帳戶。           │
│    │      │許      │        │，佯稱要向劉維堅借錢，使劉│000000000000000 │            │                    │
│    │      │        │        │維堅陷於錯誤，依該詐騙集團│                │            │                    │
│    │      │        │        │成員之指示，於同日陸續匯款│                │            │                    │
│    │      │        │        │3萬元、3萬元至右列帳戶。  │                │            │                    │
├──┼───┼────┼────┼─────────────┼────────┼──────┼──────────┤
│ 13 │宇○○│96年11月│臺北市內│宇○○於左列時、地，接獲自│0000000000      │12萬元      │1.臺中商業銀行清水分│
│    │      │22日上午│湖區    │稱其友人李秀玲之被告等所屬│搭配扣案節費器之│            │  行帳號000000000000│
│    │      │9時     │        │詐欺集團成員以右列電話來電│機身編號：      │            │  號帳戶；匯款3萬元 │
│    │      │        │        │，佯稱急需用錢，致宇○○陷│000000000000000 │            │  、3 萬元及2萬元。 │
│    │      │        │        │於錯誤，依該詐騙集團成員之│                │            │2.豐原南陽郵局帳號70│
│    │      │        │        │指示，於同日陸續匯款3萬元 │                │            │  000000000000000帳 │
│    │      │        │        │、3萬元、2萬元、4萬元至右 │                │            │  戶；匯款4萬元。   │
│    │      │        │        │列帳戶。                  │                │            │                    │
├──┼───┼────┼────┼─────────────┼────────┼──────┼──────────┤
│ 14 │午○○│96年11月│高雄縣大│午○○於左列時、地，接獲自│0000000000      │2萬5,000元  │臺中商業銀行清水分行│
│    │      │22日中午│寮鄉    │稱其友人秋華之被告等所屬詐│搭配扣案節費器之│            │帳號000000000000號帳│
│    │      │12時許  │        │欺集團成員以右列電話來電，│機身編號：      │            │戶。                │
│    │      │        │        │佯稱急需用錢，致午○○陷於│000000000000000 │            │                    │
│    │      │        │        │錯誤，依該詐騙集團成員之指│                │            │                    │
│    │      │        │        │示，於同日匯款2萬5,000元至│                │            │                    │
│    │      │        │        │右列帳戶。                │                │            │                    │
├──┼───┼────┼────┼─────────────┼────────┼──────┼──────────┤
│ 15 │己○○│96年11月│臺北市大│己○○於左列時、地，接獲自│0000000000      │5萬元       │1.臺中商業銀行清水分│
│    │      │22日中午│安區    │稱其友人宜蓉之被告等所屬詐│搭配扣案節費器之│            │  行帳號000000000000│
│    │      │12時37分│        │欺集團成員以右列電話來電，│機身編號：      │            │  帳戶；匯款3萬元。 │
│    │      │許      │        │佯稱急需現金週轉，致己○○│000000000000000 │            │2.豐原南陽郵局帳號70│
│    │      │        │        │陷於錯誤，依該詐騙集團成員│                │            │  000000000000000帳 │
│    │      │        │        │之指示，於同日分別匯款3萬 │                │            │  戶；匯款2萬元。   │
│    │      │        │        │元及2萬元至右列帳戶。     │                │            │                    │
├──┼───┼────┼────┼─────────────┼────────┼──────┼──────────┤
│ 16 │未○○│96年11月│桃園縣大│未○○於左列時、地，接獲自│0000000000      │3萬元       │新光銀行帳號00000000│
│    │      │26日上午│溪鎮    │稱其友人淑惠之被告等所屬詐│搭配扣案節費器之│            │0000000號帳戶。     │
│    │      │11時15分│        │欺集團成員以右列電話來電，│機身編號：      │            │                    │
│    │      │許      │        │佯稱急需5萬元，使未○○陷 │000000000000000 │            │                    │
│    │      │        │        │於錯誤，依該詐騙集團成員之│                │            │                    │
│    │      │        │        │指示，於同日匯款3萬元至右 │                │            │                    │
│    │      │        │        │列帳戶。                  │                │            │                    │
├──┼───┼────┼────┼─────────────┼────────┼──────┼──────────┤
│ 17 │申○○│96年12月│花蓮縣花│申○○於左列時、地，接獲自│0000000000      │3萬元       │桃園縣八德市大湳郵局│
│    │      │3日     │蓮市    │稱其友人李藝倫之被告等所屬│搭配扣案節費器之│            │帳號00000000000000號│
│    │      │        │        │詐欺集團成員以右列電話來電│機身編號：      │            │帳戶。              │
│    │      │        │        │，佯稱急需借款3萬元，致張 │000000000000000 │            │                    │
│    │      │        │        │美齡陷於錯誤，依該詐騙集團│000000000000000 │            │                    │
│    │      │        │        │成員之指示，匯款3萬元至右 │000000000000000 │            │                    │
│    │      │        │        │列帳戶。                  │000000000000000 │            │                    │
├──┼───┼────┼────┼─────────────┼────────┼──────┼──────────┤
│ 18 │天○○│96年12月│臺北縣  │天○○於左列時、地，接獲自│0000000000      │4萬5,000元  │彰化商業銀行羅東分行│
│    │      │5日下午1│        │稱其友人坦雅之被告等所屬詐│搭配扣案節費器之│            │帳號0000000000000000│
│    │      │時26分  │        │欺集團成員以右列電話來電，│機身編號：      │            │0帳戶。             │
│    │      │        │        │佯稱急需用錢趕3點半，致陳 │000000000000000 │            │                    │
│    │      │        │        │雪美陷於錯誤，依該詐騙集團│000000000000000 │            │                    │
│    │      │        │        │成員之指示，於同日陸續匯款│                │            │                    │
│    │      │        │        │3萬元及1萬5,000元至右列帳 │                │            │                    │
│    │      │        │        │戶。                      │                │            │                    │
├──┼───┼────┼────┼─────────────┼────────┼──────┼──────────┤
│ 19 │酉○○│96年12月│基隆市安│酉○○於左列時、地，接獲自│0000000000      │3萬元       │臺北市○○區○○路3 │
│    │      │26日上午│樂區    │稱其友人之被告等所屬詐欺集│搭配扣案節費器之│            │段25號樟山腳里郵局帳│
│    │      │10時    │        │團成員以右列電話來電，佯稱│機身編號：      │            │號00000000000000帳戶│
│    │      │        │        │急需用錢以避免支票跳票，致│000000000000000 │            │。                  │
│    │      │        │        │酉○○陷於錯誤，依對方指示│000000000000000 │            │                    │
│    │      │        │        │，於同日匯款3萬元至右列帳 │                │            │                    │
│    │      │        │        │戶。                      │                │            │                    │
├──┼───┼────┼────┼─────────────┼────────┼──────┼──────────┤
│ 20 │丙○○│96年12月│屏東縣屏│丙○○於左列時、地，接獲自│0000000000      │3萬元       │合作金庫銀行帳號0065│
│    │      │28日    │東市    │稱其姊姊之被告等所屬詐欺集│搭配扣案節費器之│            │000000000000號帳戶。│
│    │      │        │        │團成員以右列電話來電，佯稱│機身編號：      │            │                    │
│    │      │        │        │急需用錢，致丙○○陷於錯誤│000000000000000 │            │                    │
│    │      │        │        │，依該詐騙集團成員之指示，│                │            │                    │
│    │      │        │        │於同日匯款3萬元至右列帳戶 │                │            │                    │
│    │      │        │        │。                        │                │            │                    │
├──┼───┼────┼────┼─────────────┼────────┼──────┼──────────┤
│ 21 │李庭瑞│97年1月 │臺北縣深│李庭瑞之母玄○○於左列時、│0000000000      │4 萬元      │1.第一商業銀行岡山分│
│    │及管惠│3日中午 │坑鄉    │地，接獲自稱其鄰居之被告等│搭配扣案節費器之│            │  行帳號000000000000│
│    │珠    │12時許  │        │所屬詐欺集團成員以右列電話│機身編號：      │            │  57號帳戶；匯款3萬 │
│    │      │        │        │來電，佯稱有急用，致玄○○│000000000000000 │            │  元。              │
│    │      │        │        │陷於錯誤，交代李庭瑞依該詐│                │            │2.左營郵局高雄第七支│
│    │      │        │        │騙集團成員之指示，分別於同│                │            │  局帳號000000000000│
│    │      │        │        │日匯款3萬元及隔日（97年1月│                │            │  22325號帳戶；匯款1│
│    │      │        │        │4日）匯款1萬元至右列帳戶。│                │            │  萬元。            │
└──┴───┴────┴────┴─────────────┴────────┴──────┴──────────┘
附表二：
┌──┬───┬────┬────┬─────────────┬────────┬──────┬──────────┐
│編號│被害人│詐欺時間│詐欺地點│詐欺方式                  │詐欺電話及搭配之│詐欺金額    │詐騙集團帳戶        │
│    │      │        │        │                          │扣案節費器      │            │                    │
├──┼───┼────┼────┼─────────────┼────────┼──────┼──────────┤
│  1 │黃○○│96年10月│臺南縣  │黃○○於96年10月15日，接獲│00000000000000  │8萬3,000元  │1.第一銀行安南分行帳│
│    │      │15日至17│        │自稱澳門博彩有限公司人員之│00000000000000  │            │  號00000000000號帳 │
│    │      │日      │        │被告等所屬詐欺集團成員以右│00000000000000  │            │  戶；匯入1萬元、1萬│
│    │      │        │        │列電話來電，向被害人報六合│                │            │  元、1萬8,000元及2 │
│    │      │        │        │彩號碼，佯稱匯款後，可取得│                │            │  萬元。            │
│    │      │        │        │更多賠償金，致黃○○陷於錯│                │            │2.彰化銀行淡水分行帳│
│    │      │        │        │誤，依該詐騙集團成員之指示│                │            │  號00000000000000號│
│    │      │        │        │，自96年10月15日起至17日止│                │            │  帳戶；匯入2萬5,000│
│    │      │        │        │陸續匯款5筆共計8萬3,000元 │                │            │  元。              │
│    │      │        │        │至右列帳戶。              │                │            │                    │
├──┼───┼────┼────┼─────────────┼────────┼──────┼──────────┤
│  2 │Ｆ○○│96年11月│屏東縣九│Ｆ○○之父於左列時、地，接│0000000000      │1元         │彰化銀行羅東分行帳號│
│    │      │28日    │如鄉    │獲自稱林正忠男子之被告等所│                │            │00000000000000帳戶。│
│    │      │        │        │屬詐欺集團成員以右列電話來│                │            │                    │
│    │      │        │        │電，恐嚇需匯款，否則會有刑│                │            │                    │
│    │      │        │        │事案件，Ｆ○○察覺其係詐騙│                │            │                    │
│    │      │        │        │集團後，即依該詐騙集團成員│                │            │                    │
│    │      │        │        │之指示，匯款1元至右列帳戶 │                │            │                    │
│    │      │        │        │。                        │                │            │                    │
├──┼───┼────┼────┼─────────────┼────────┼──────┼──────────┤
│  3 │張芫誠│96年11月│臺中縣大│張芫誠於左列時、地，於奇摩│不詳            │6,020元     │甲仙郵局帳號00000000│
│    │      │30日上午│里市    │網站上標得Intel Core 2 Duo│                │            │000000000號帳戶     │
│    │      │11時許  │        │E6850處理器時，佯稱賣家之 │                │            │                    │
│    │      │        │        │被告所屬詐騙集團成員寄發電│                │            │                    │
│    │      │        │        │子郵件告知張芫誠匯款帳號及│                │            │                    │
│    │      │        │        │連絡電話，致張芫誠陷於錯誤│                │            │                    │
│    │      │        │        │，依該詐騙集團成員之指示，│                │            │                    │
│    │      │        │        │於同日匯款6,020元至右列帳 │                │            │                    │
│    │      │        │        │戶後，旋接獲該詐騙集團成員│                │            │                    │
│    │      │        │        │來電表示其郵局帳戶遭凍結，│                │            │                    │
│    │      │        │        │要求張芫誠將款項匯入中國信│                │            │                    │
│    │      │        │        │託銀行帳戶，張芫誠始悉遭騙│                │            │                    │
│    │      │        │        │。                        │                │            │                    │
├──┼───┼────┼────┼─────────────┼────────┼──────┼──────────┤
│  4 │丁○○│96年12月│臺北市  │丁○○於96年12月1日下午9時│00-00000000     │267萬8,976元│1.甲仙郵局帳號700010│
│    │      │1日至10 │        │35分許，接獲被告等所屬詐欺│00-00000000     │            │  00000000000號帳戶 │
│    │      │日      │        │集團成員以右列電話來電，佯│0000000000      │            │  ；匯款2萬9,988元及│
│    │      │        │        │稱丁○○網路購物帳戶設定有│                │            │  2 萬9,98 8元。    │
│    │      │        │        │問題，致丁○○陷於錯誤，依│                │            │2.臺北富邦銀行帳號30│
│    │      │        │        │該詐騙集團成員之指示，陸續│                │            │  0000000000號帳戶；│
│    │      │        │        │於96年12月1日至10日，匯款 │                │            │  匯款1萬元、2萬元、│
│    │      │        │        │18筆共計267萬8,976元至右列│                │            │  3 萬元、3萬8000元 │
│    │      │        │        │帳戶。                    │                │            │  、4 萬元、4萬元及4│
│    │      │        │        │                          │                │            │  萬元。            │
│    │      │        │        │                          │                │            │3.第一銀行丹鳳分行帳│
│    │      │        │        │                          │                │            │  號00000000000號帳 │
│    │      │        │        │                          │                │            │  戶；匯款9萬8,000元│
│    │      │        │        │                          │                │            │  、10萬元、2,000元 │
│    │      │        │        │                          │                │            │  、10萬元。        │
│    │      │        │        │                          │                │            │4.臺中商業銀行帳號05│
│    │      │        │        │                          │                │            │  0000000000號帳戶；│
│    │      │        │        │                          │                │            │  匯款20萬元。      │
│    │      │        │        │                          │                │            │5.彰化銀行埔里分行帳│
│    │      │        │        │                          │                │            │  號000000000000號帳│
│    │      │        │        │                          │                │            │  戶；匯款30萬元。  │
│    │      │        │        │                          │                │            │6.臺灣銀行埔里分行帳│
│    │      │        │        │                          │                │            │  號000000000000號帳│
│    │      │        │        │                          │                │            │  戶；匯款30萬元。  │
│    │      │        │        │                          │                │            │7.彰化銀行羅東分行帳│
│    │      │        │        │                          │                │            │  號00000000000000號│
│    │      │        │        │                          │                │            │  帳戶；匯款32萬    │
│    │      │        │        │                          │                │            │  6,000 元。        │
│    │      │        │        │                          │                │            │8.臺灣中小企業銀行豐│
│    │      │        │        │                          │                │            │  原分行帳號00000000│
│    │      │        │        │                          │                │            │  161帳戶；匯款97萬 │
│    │      │        │        │                          │                │            │  5,000 元。        │
├──┼───┼────┼────┼─────────────┼────────┼──────┼──────────┤
│  5 │宙○○│96年12月│臺北縣五│宙○○於左列時、地，於奇摩│0000000000      │1萬5,000元  │郵局帳號000000000000│
│    │      │2日下午3│股鄉    │網站上向賣家代號XVSr435 購│0000000000      │            │43746號帳戶         │
│    │      │時20分許│        │買手機時，以右列電話與被告│00-00000000     │            │                    │
│    │      │        │        │等所屬詐欺集團成員聯絡後，│00-00000000     │            │                    │
│    │      │        │        │該詐欺集團成員佯稱須將貨款│                │            │                    │
│    │      │        │        │匯入右列帳戶，致宙○○陷於│                │            │                    │
│    │      │        │        │錯誤，依該詐騙集團成員之指│                │            │                    │
│    │      │        │        │示，於同日分別匯款1萬4,000│                │            │                    │
│    │      │        │        │元及1,000元至右列帳戶。   │                │            │                    │
├──┼───┼────┼────┼─────────────┼────────┼──────┼──────────┤
│  6 │癸○○│96年12月│臺北市大│癸○○於左列時、地，接獲自│0000000000      │3萬元       │臺北市文山區樟山腳里│
│    │      │25日下午│安區    │稱其妻朋友簡汝之被告等所屬│00-00000000     │            │郵局帳號000000000000│
│    │      │3時10分 │        │詐欺集團成員以右列電話來電│                │            │59號帳戶            │
│    │      │        │        │，佯稱急需3萬元，致癸○○ │                │            │                    │
│    │      │        │        │陷於錯誤，依該詐騙集團成員│                │            │                    │
│    │      │        │        │之指示，於同日匯款3萬元至 │                │            │                    │
│    │      │        │        │右列帳戶。                │                │            │                    │
├──┼───┼────┼────┼─────────────┼────────┼──────┼──────────┤
│  7 │卯○○│97年1月 │屏東縣屏│卯○○於左列時、地，接獲自│不詳            │3萬元       │第一商業銀行岡山分行│
│    │      │2日下午3│東市    │稱其朋友雅惠之被告等所屬詐│                │            │帳號00000000000057號│
│    │      │時10分許│        │欺集團成員以不詳電話來電，│                │            │帳戶。              │
│    │      │        │        │佯稱急需3萬元支付票款，致 │                │            │                    │
│    │      │        │        │卯○○陷於錯誤，依該詐騙集│                │            │                    │
│    │      │        │        │團成員之指示，於同日匯款3 │                │            │                    │
│    │      │        │        │萬元至右列帳戶。          │                │            │                    │
└──┴───┴────┴────┴─────────────┴────────┴──────┴──────────┘
附表三：
┌──┬──────────────┬───┐
│編號│扣案物名稱                  │ 數量 │
├──┼──────────────┼───┤
│ 1  │無廠牌無型號雙模機          │ 1 具 │
│    │（無SIM卡）                 │      │
├──┼──────────────┼───┤
│ 2  │無廠牌無型號雙模機          │ 1 具 │
│    │（含0000000000門號SIM卡）   │      │
├──┼──────────────┼───┤
│ 3  │無廠牌無型號雙模機          │ 1 具 │
│    │（含0000000000門號SIM卡）   │      │
├──┼──────────────┼───┤
│ 4  │無廠牌無型號雙模機          │ 1 具 │
│    │（含0000000000門號SIM卡）   │      │
├──┼──────────────┼───┤
│ 5  │無廠牌無型號雙模機          │ 1 具 │
│    │（無SIM卡）                 │      │
├──┼──────────────┼───┤
│ 6  │無廠牌無型號雙模機          │ 1 具 │
│    │（含0000000000門號SIM卡）   │      │
├──┼──────────────┼───┤
│ 7  │無廠牌無型號雙模機          │ 1 具 │
│    │（含0000000000門號SIM卡）   │      │
├──┼──────────────┼───┤
│ 8  │無廠牌無型號雙模機          │ 1 具 │
│    │（含0000000000門號SIM卡）   │      │
├──┼──────────────┼───┤
│ 9  │0000000000行動電話SIM卡     │ 1 張 │
│    │（卡號000000000000000）     │      │
├──┼──────────────┼───┤
│ 10 │0000000000行動電話門號空大卡│ 1 張 │
│    │（卡號00000000000000000000）│      │
├──┼──────────────┼───┤
│ 11 │0000000000行動電話門號空大卡│ 1 張 │
│    │（卡號00000000000000000000）│      │
├──┼──────────────┼───┤
│ 12 │0000000000行動電話門號空大卡│ 1 張 │
│    │（卡號00000000000000000000）│      │
├──┼──────────────┼───┤
│ 13 │0000000000行動電話門號空大卡│ 1 張 │
│    │（卡號NAS063G412467）       │      │
├──┼──────────────┼───┤
│ 14 │0000000000行動電話門號空大卡│ 1 張 │
│    │（卡號00000000000000000000）│      │
├──┼──────────────┼───┤
│ 15 │NOKIA 廠牌8910型號行動電話  │ 1 具 │
│    │（無SIM卡）                 │      │
│    │（電話序號000000000000000） │      │
├──┼──────────────┼───┤
│ 16 │SONY ERICSSON廠牌白色行動電 │ 1 具 │
│    │話（含台灣大哥大SIM卡卡號   │      │
│    │0000000000000號）（行動電話 │      │
│    │序號000000000000000）       │      │
├──┼──────────────┼───┤
│ 17 │SONY ERICSSON廠牌k618i黑色行│ 1 具 │
│    │動電話（含台灣大哥大SIM卡卡 │      │
│    │號0000000000000號）（行動電 │      │
│    │話序號000000000000000）     │      │
├──┼──────────────┼───┤
│ 18 │PANTECH廠牌GX230C型號黑色行 │ 1 具 │
│    │動電話                      │      │
│    │（含和信SIM卡卡號0000000000 │      │
│    │2199）                      │      │
│    │（電話序號000000000000000） │      │
├──┼──────────────┼───┤
│ 19 │和宇寬頻電信門號SIM卡       │ 1 張 │
│    │（卡號00000000000000）      │      │
├──┼──────────────┼───┤
│ 20 │和宇寬頻電信門號SIM卡       │ 1 張 │
│    │（卡號無法辨識）            │      │
├──┼──────────────┼───┤
│ 21 │和宇寬頻電信門號SIM卡       │ 1 張 │
│    │（卡號無法辨識）            │      │
├──┼──────────────┼───┤
│ 22 │遠傳電信0000000000門號SIM卡 │ 1 張 │
├──┼──────────────┼───┤
│ 23 │和信電訊0000000000門號SIM卡 │ 1 張 │
├──┼──────────────┼───┤
│ 24 │遠傳電信0000000000門號空大卡│ 1 張 │
├──┼──────────────┼───┤
│ 25 │遠傳電信0000000000門號空大卡│ 1 張 │
├──┼──────────────┼───┤
│ 26 │遠傳電信0000000000門號空大卡│ 1 張 │
├──┼──────────────┼───┤
│ 27 │和宇寬頻電信0000000000行動電│ 1 張 │
│    │話門號空大卡                │      │
├──┼──────────────┼───┤
│ 28 │和宇寬頻電信0000000000行動電│ 1 張 │
│    │話門號空大卡                │      │
├──┼──────────────┼───┤
│ 29 │信封袋                      │ 1 包 │
│    │（內含遠傳易付卡1張，門號   │      │
│    │0000000000 ）               │      │
├──┼──────────────┼───┤
│ 30 │MPEG4廠牌g-STAR GM-308      │ 1 具 │
│    │型號行動電話                │      │
│    │（00000-00000-00000）       │      │
└──┴──────────────┴───┘
附表四：
┌──┬───────────┬───┬───┐
│編號│扣案物名稱            │ 數量 │所有人│
├──┼───────────┼───┼───┤
│ 1  │計算紙                │ 1 本 │辰○○│
├──┼───────────┼───┼───┤
│ 2  │GIGABYTE廠牌電腦主機  │1 台  │辰○○│
├──┼───────────┼───┼───┤
│ 3  │房屋租賃契約          │ 1 本 │亥○○│
└──┴───────────┴───┴───┘


司法院資訊處製作；財團法人民間司法改革基金會備份。
